---
title: "Tarea 3"
author: "Yanely Luna Gutiérrez"
date: "27/5/2021"
output:
  pdf_document: default
  html_document: default
---

```{r setup, include=FALSE}
knitr::opts_chunk$set(echo = TRUE)
library(ggplot2)
```

## Ejercicio 1

Supongamos que la llegada de autos a la caseta de cobro de una autopista los días viernes de 5 a 8 p.m. se puede modelar mediante la familia paramétrica Poisson. Hacemos dos preguntas al encargado de la caseta:

+ ¿Como cuántos autos llegan en promedio por minuto a la caseta? A lo cual nos responde
que 5.

+ Tomando en cuenta que el dato anterior es una apreciación subjetiva ¿Cuál cree usted
que sería en el mayor de los casos el número promedio de autos por minuto? A lo cual
nos responde que 12.

a) Utilizando una distribución conjugada especifique la distribución a priori del parámetro
con base en la informacion que se tiene. Calcule el valor esperado del parámetro así
como la probabilidad de que dicho parametro sea mayor a 8.

Para facilidad de los cálculos podemos suponer que el parámetro de interés $\lambda$ sigue una distribución $\Gamma(a,b)$ ya que es la distribución conjugada de una Poisson.

Según la información proporcionada, $$E(\Lambda) = 5$$ y podemos interpretar la segunda respuesta como que $$P(\lambda \geq 12) = 0.05$$. Entonces tenemos que $$E(\lambda) = \frac{a}{b} = 5 \Rightarrow a = 5b$$ 
 y $$F_{\lambda}(12) = 0.95 \Rightarrow \int_{0}^{12}\frac{(b\lambda)^{a-1}}{\Gamma(a)}be^{-b\lambda}d\lambda = 0.95$$
 $$\Rightarrow \int_{0}^{12}\frac{(b\lambda)^{5b-1}}{\Gamma(5b)}be^{-b\lambda}d\lambda = 0.95$$
```{r ej1,echo=TRUE}
# Tenemos que aproximar el cero de la siguiente función:
aux <- function(b){
  a <- 5*b
  return(pgamma(12,shape = a, rate = b)-0.95)
}
# Graficamos la función para encontrar el intervalo donde cruza el cero
x <- seq(0.01,4,by=0.01)
ggplot(data.frame(x=x,y=aux(x)),aes(x=x,y=y)) + geom_line(color="blue") +
  theme_bw()

# Parámetros estimados
(b_hat <- uniroot(aux,interval = c(0,0.5))$root)
(a_hat <- 5*b_hat)

# Comprobamos que la probabilidad con estos parámetros es cercana a 0.95
pgamma(12,shape = a_hat, rate = b_hat)
# Y la esperanza es 5
a_hat/b_hat
```
Entonces, los parámetros son $a=$ `r a_hat` y $b=$ `r b_hat`, por lo que $\lambda \sim Gamma(1.927,0.385)$ y $E(\lambda) = 5$. Entonces, $$P(\lambda \geq 8) = 1- F_{\lambda}(8) = $$ `r 1-pgamma(8,shape=1.927,rate=0.385)` 

b) Supongamos ahora que procedemos a tomar una muestra aleatoria y obtenemos $x = (679; 703; 748; 739; 693)$. Obtenga la distribución a posteriori del parámetro y calcule el valor esperado del parámetro así como la probabilidad de que dicho parámetro sea mayor a 8. 

La muestra observada es del número de autos que pasan entre las 5 y 8 pm, por lo que tenemos que convertirla a autos por minuto (entre 180):

$x = (679; 703; 748; 739; 693) = (3.772;3.905;4.155;4.105;3.85)$
```{r}
x <- c(679,703,748,739,693)
x <- x/180
```
La distribución posterior es $\lambda|x \sim Gamma(a + \sum_{i=1}^n X_i, b + n)$. En este caso $n=$5
$$\Rightarrow a + \sum_{i=1}^n X_i = 1.927 + 3.772+3.905+4.155+4.105+3.85 = $$
`r a_hat + sum(x)`
$$b+n = 0.385 + 5 = 5.385$$
Entonces $$E(\lambda|X) = \frac{a + \sum_{i=1}^n X_i}{b+n}=\frac{21.716}{5.385} = 4.033$$
Compare con el inciso a). Grafique en una misma hoja la distribución a priori, la distribución a posteriori con el primer dato, con los primeros dos y así sucesivamente hasta la a posteriori con los cinco datos. 

